# 请教陈版，合同资产相关问题，谢谢！

提问人：心海拂清风 时间：2020-02-16 13:28:08
1 、请教陈版，合同资产减值的坏账政策，合同资产针对同一客户面临的信用风险和应收账款是一致的，那合同资产和应收款项的坏账政策可否不一致？例如某IPO施工企业的合同资产针对合同资产余额的1%计提坏账，应收账款按照预期信用损失计提坏账，是否恰当？还有观点认为直接按照应收账款预期信用损失比例即可，谢谢。
2 、合同资产减值也是计入信用减值损失的吧，合同资产转入应收账款的坏账账龄测算连续计算，例如某建造合同2017 年 9 月份期末存货余额为 5000 万，按照新准则应该列示为合同资产， 2018 年 6 月份转为应收账款，截止 2019 年12-31应收账款为 5000 万，应收账款账龄应该是1-2年还是2-3年？我理解是2-3年吧，谢谢。
3 、施工企业的已确认收入的质保金和未确认收入的质保金都是确认为合同资产更加合理吧？谢谢。
4 、某施工企业采用工作量法确认收入，根据 50 条规定工程施工存货余额转应收账款的标准是，将验收并交付作为存货转为确认应收账款的最后时点，具体处理操作标准有两个： 1 、已验收项目应收款确认确认时点为验收时点按照累计已确认的产值与已经确认的工程结算之间的差额需及时确认应收账款，未及时确认的要进行调整。 2 、按照工程施工减去工程结算的存货余额全部结转至应收账款。如果按照第一种的话存货可能会有部分余额金额不大，主要是验收后项目发生了部分费用计入工程施工、项目后续结算的时候可能会调整部分产值造成原因，以哪个标准结转应收账款较为合理？谢谢。

回答人：chenyiwei
1 、逻辑上应当一致，除非付款条件、期限等存在实质性差异。
2 、合同资产减值在利润表上列入资产减值损失。合同资产转入应收账款的坏账账龄测算连续计算。
3 、已确认收入的质保金属于合同资产；未确认收入对应的质保金无需在报表上体现。
4 、这个问题应该是在原建造合同准则下？一般建议按第一种。但在第一种做法下，后续如有追加确认的，应及时补充确认。

提问人：心海拂清风 时间：2020-02-16 23:25:10
1 、客户为拟IPO的环保类施工企业，前期的存货余额按照新的准则都会到合同资产里面，但是此时的合同资产还没有到合同约定的付款条件，如果按照应收款项的计提减值，感觉会很多，且企业历史上应收账款未发生过减值，更不用说存货和合同资产了，如果按照存货余额的1%计提，是否符合现在的准则要求呢？谢谢。
2 、合同资产减值为啥计入资产减值损失不是信用减值损失？谢谢。

回答人：chenyiwei
1 、这要结合预期信用损失考虑，确保新准则下的坏帐准备和合同资产减值准备不低于原准则下的坏帐准备。 2 、这是报表披露格式中规定的。

提问人：wangfan1 时间：2020-06-29 08:49:17
请问陈老师，金融工具准则中，提到金融减值时 借信用减值损失 贷合同资产减值准备。这个也是财政部应用指南中提到的。 但是收入准则中也明确说 合同资产减值做 资产减值损失，列报按金融工具准则。所以也不太清楚 合同资产减值应该进什么科目。望陈老师百忙中 答疑一下！

回答人：chenyiwei
合同资产的减值损失的利润表项目为“资产减值损失”。

提问人：zqiumei 时间：2020-07-24 13:44:28
请问，陈老师，合同资产转到应收账款账龄要连续，是否有文件出处的规定？

回答人：chenyiwei
没有规定，但这样的连续计算账龄符合逻辑。